臺灣高等法院臺中分院刑事判決　　　　 96年度上易字第922號
上　訴　人　臺灣臺中地方法院檢察署檢察官
被　　　告　甲○○
上列上訴人因被告違反毒品危害防制條例案件，不服臺灣臺中地
方法院96年度易字第736號中華民國96年4月17日第一審判決（聲
請簡易判決處刑案號：臺灣臺中地方法院檢察署96年度毒偵字第
127號），提起上訴，本院判決如下：
    主  文
上訴駁回。
    事實及理由
一、本案經本院審理結果，認原審判決認事用法及量刑均無不當
    ，應予維持，並引用原審判決書記載之事實、證據及理由（
    如附件）。
二、經查，本件原審判決認定被告甲○○（下稱被告）係犯毒品
    危害防制條例第十條第二項之施用第二級毒品罪，量處有期
    徒刑六月，併諭知易科罰金之折算標準為新臺幣一千元折算
    一日，原審判決對於認定被告犯罪之事實已經詳為調查審酌
    ，並說明其認定之證據及理由，經核均無違證據及經驗法則
    ，自無不合。
三、臺灣臺中地方法院檢察署檢察官上訴意旨略以：本件被告前
    有施用毒品之前案紀錄，曾因施用毒品案件，經送強制戒治
    ，於91年2月4日因停止戒治付保護管束期滿未經撤銷，視為
    執行完畢，刑罰部分則由臺灣臺中地方法院以90年度訴字第
    678號分別判處有期徒刑7月、7月，應執行有期徒刑1年確定
    。嗣又因違反毒品危害防制條例案件，經臺灣臺中地方法院
    以90年度訴字第888號判處有期徒刑1年4月確定，並於92年9
    月14日縮刑期滿執行完畢，此有本署刑案資料查註紀錄表可
    證。詎其竟不知警惕，於前案甫執行完畢後，又於95年10月
    起，再犯本件施用第二級毒品罪，足認被告毒品甚深且毫無
    悔改之意，前案之宣告刑實不足以矯正其反社會之偏差行為
    ，故本件量刑時，刑度不宜低於前案。其雖於審理時坦承犯
    行，且施用毒品期間不長，雖被告曾因施用毒品經強制戒治
    並入監服刑，竟未能從中記取教訓，深切體認毒品危害己身
    之鉅，反而再次趁隙施用甲基安非他命，足見其自制能力尚
    有未足且不法程度亦值非難，原判決僅判處「得易科罰金」
    之有期徒刑6月，較前案判決刑度更低，並未充分參酌被告
    之「生活狀況及品行」以及前案所科刑度，致難收矯正之效
    ，況原判決於量刑依據部分亦有論述被告「有接受相當期間
    監禁教化之必要，以促其及早矯正吸毒惡習」，然原判決竟
    判處得易科罰金之刑，顯有矛盾之處，是本件量刑部分，容
    有未洽。請將原判決撤銷，更為適當之判決等語。
四、按量刑之輕重係屬事實審法院得依職權自由裁量之事項，茍
    已斟酌刑法第五十七條各款所列情狀而未逾法定刑度，即不
    得遽指為違法。且在同一犯罪事實與情節，如別無其他加重
    或減輕之原因，下級審法院量定之刑，亦無過重或失輕之不
    當情形，則上級審法院對下級審法院之職權行使，原則上應
    予尊重（最高法院八十五年度台上字第二四四六號判決參照
    ）。本件被告因吸毒成癮，而有施用第二級毒品甲基安非他
    命之犯行，本件原審判決於判決理由中已敘明審酌被告曾因
    施用毒品犯行接受強制戒治及入監服刑，竟未能從中記取教
    訓，深切體認毒品危害己身健康之鉅，反而再次趁隙施用甲
    基安非他命，足見被告自制能力尚有未足，而有接受相當期
    間監禁教化之必要，以促其及早矯正吸毒惡習；惟念及施用
    毒品固戕害個人健康至鉅，然就他人權益之侵害仍屬有限，
    及其犯罪目的、手段、犯罪後坦承犯行之態度、施用毒品期
    間之長短、智識程度等一切情狀，始量處有期徒刑六月，併
    諭知易科罰金之折算標準。本院認原審法院就本件被告之量
    刑，已審酌被告犯罪之情況、被告素行及其犯罪後態度等一
    切情狀，符合刑罰之目的；參酌施用第二級毒品罪之法定刑
    度為三年以下有期徒刑，則原審判決之量刑尚無過輕情形，
    本院認為亦無不當之處，檢察官上訴意旨認原判決所量處之
    刑度過輕，難予採取，此外，檢察官在本院又未提出其他不
    利於被告之證據，其上訴並無理由，應予駁回。
五、被告經合法傳喚，無正當理由未於本院審判期日到庭，爰不
    待其陳述逕行判決，附此敘明。
據上論斷，應依刑事訴訟法第三百七十一條、第三百七十三條、
第三百六十八條，判決如主文。
本案經檢察官乙○○到庭執行職務。
中　　華　　民　　國　　96　　年　　7 　　月　　12　　日
            刑事第十一庭　審判長法　官　陳　朱　貴
                                法　官　何　志　通
                                法　官　胡　文　傑
上列正本證明與原本無異。
不得上訴。
                                書記官  陳　文  琴
中　　華　　民　　國　　96　　年　 　7　　月　　12  　日
